臺灣高等法院高雄分院刑事判決　　　 100年度上訴字第1052號
上　訴　人　臺灣高雄地方法院檢察署檢察官
上　訴　人
即　被　告　林明裕
選任辯護人　陳裕文律師
　　　　　　侯勝昌律師
　　　　　　陳正男律師
上列上訴人因被告違反毒品危害防制條例案件，不服臺灣高雄地
方法院100 年度重訴字第17號中華民國100 年5 月23日第一審判
決（起訴案號：臺灣高雄地方法院檢察署100 年度偵緝字第259
號），提起上訴，本院判決如下：
     主  文
原判決撤銷。
林明裕幫助運輸第一級毒品，處有期徒刑拾肆年陸月，褫奪公權
陸年。
    事  實
一、林明裕（綽號「大胖子」）與陳淑玲（業經本院以98年度上
    重訴字第19號判決，認其幫助運輸第一級毒品，而判處有期
    徒刑16年，褫奪公權8 年確定）係同居男女朋友，渠等均明
    知海洛因係毒品危害防制條例第2 條第2 項第1 款所定之第
    一級毒品，不得持有及運輸，且海洛因為行政院依據懲治走
    私條例第2 條第4 項授權公告之管制進出口物品，不得私運
    進口。緣郭才能（業經本院以99年度上重更(一)字第11號判決
    ，認其共同運輸第一級毒品，而判處無期徒刑，褫奪公權終
    身，並經最高法院以99年度台上字第4463號判決駁回上訴確
    定）及邱鳳英（業經本院以99年度上重訴字第1 號判決，認
    其共同運輸第一級毒品，而判處有期徒刑20年，褫奪公權10
    年，並經最高法院以99年度台上字第2750號判決駁回上訴確
    定）欲自泰國私運第一級毒品海洛因進入臺灣，委託林明裕
    幫忙尋覓可至泰國地區接運海洛因，再搭乘飛機夾帶海洛因
    回臺之人，並應允除全額負擔出國機票及食宿費用外，事成
    後願支付新臺幣（下同）30萬元之報酬給運輸毒品之人，並
    願支付林明裕每介紹1 個人10萬元之介紹費。林明裕及陳淑
    玲為賺取上開介紹費，乃基於幫助郭才能、邱鳳英運輸第一
    級毒品海洛因及私運管制物品進入臺灣地區之犯意，於民國
    96年2 月間某日，陳淑玲得知王清瞬（業經本院以97年度上
    重訴字第7 號判決，認其共同運輸第一級毒品，而判處有期
    徒刑20年，並經最高法院以97年度台上字第3847號判決駁回
    上訴確定）有資金之需求，乃邀約王清瞬至其與林明裕同居
    之高雄縣鳳山市○○路租處，由林明裕向王清瞬表示，倘願
    自國外運輸海洛因回臺，可免支付出國機票、食宿費用，並
    可取得30萬元之報酬，王清瞬為賺取該30萬元之報酬，而予
    以同意。另王清瞬再介紹顏惠英（業經本院以97年度上重訴
    字第7 號判決，認其共同運輸第一級毒品，而判處有期徒刑
    20年，並經最高法院以97年度台上字第3847號判決駁回上訴
    確定）與林明裕認識，96年2 月底某日，林明裕向顏惠英表
    示，倘願自國外運輸海洛因回臺，可免支付出國機票、食宿
    費用，並可取得30萬元之報酬，顏惠英為賺取該30萬元之報
    酬，亦應允之。
二、郭才能、邱鳳英、王清瞬、顏惠英及真實姓名年籍不詳之泰
    籍成年男子等人，遂共同基於運輸第一級毒品海洛因及私運
    管制物品進口之犯意聯絡，謀議由王清瞬及顏惠英藉旅遊名
    義至泰國曼谷接運海洛因，再搭機運輸海洛因回臺，郭才能
    並負責至泰國交付海洛因予王清瞬、顏惠英。嗣王清瞬將照
    片交予林明裕協助辦理護照，顏惠英自行辦妥護照交予林明
    裕，陳淑玲協助向旅行社詢問相關事宜後，即透過邱鳳英持
    王清瞬、顏惠英護照前往位於高雄市之五福旅行社，為王清
    瞬、顏惠英報名參加「金鑽泰國—天使夢幻遊蹤6 日（96年
    3 月23日至3 月28日）」旅行團，並繳清團費。嗣於96年3
    月22日中午某時，林明裕以電話通知王清瞬將於翌日出國運
    輸毒品，要求王清瞬前往其位於高雄縣鳳山市○○路之租處
    ，並於同日下午2 時許，開車搭載王清瞬至高雄縣岡山鎮○
    ○路陽明公園與邱鳳英及顏惠英見面，商討於翌日上午如何
    聯絡、出發至機場及返臺後會有人在機場接應等細節。同日
    （22日）晚上，王清瞬先投宿在高雄縣鳳山市○○路「春天
    酒店」，96年3 月23日上午6 時30分許，由邱鳳英開車至上
    開公園搭載顏惠英，再至前開酒店搭載王清瞬，一同前往高
    雄市小港機場，行經小港機場附近某處路邊，停車與郭才能
    會合，邱鳳英並交付其所有TSD 牌門號0000000000號行動電
    話1 支（內含SIM 卡1 枚）予顏惠英，郭才能則要求王清瞬
    與顏惠英到達泰國後須在晚間開啟行動電話，並告知伊會主
    動與渠等聯絡。嗣於同年3 月27日晚上10時許，郭才能再次
    撥入上開行動電話與王清瞬聯絡，同（27）日晚上11時許，
    在泰國某飯店內，由郭才能與上開不詳姓名之泰籍成年男子
    ，將海洛因2 袋（每袋均裝有以「MILO」、「NESCAFE 」、
    「OVALTINE」等食品包裝袋包裹之海洛因各1 包，各包裝袋
    內之海洛因又各以2 個透明塑膠袋包裝；海洛因總數共計6
    包，其中3 包合計淨重1641.47 公克、空包裝總重12.35 公
    克、純度78.57 ％、純質淨重1289.70 公克；另3 包合計淨
    重1729.62 公克、空包裝總重10.79 公克、純度78.57 ％，
    純質淨重1358.96 公克）交付王清瞬，王清瞬回到與顏惠英
    同住之飯店房間後，即轉交1 袋（3 包）海洛因給顏惠英，
    同年月28日上午搭機返臺前，王清瞬、顏惠英各自將1 袋（
    內各裝有3 包）海洛因置於其所有之行李箱內，由王清瞬將
    其與顏惠英行李箱拉上拉鍊、上鎖，並放在房間門口，由不
    知情之飯店服務生及航運人員搬運後，隨即搭乘立榮航空股
    份有限公司B7082 號班機，於同（28）日下午6 時30分許，
    自小港機場入境返臺。
三、嗣經警實施通訊監察，得知王清瞬及顏惠英運輸毒品入境，
    而由海關人員留置嚴查，當場在王清瞬行李中查扣海洛因1
    袋（內裝有3 包，合計淨重1729.62 公克，空包裝總重10.7
    9 公克，純度78.57 ％，純質淨重1358.96 公克），在顏惠
    英行李中查扣海洛因1 袋（內裝有3 包，合計淨重1641.47
    公克，空包裝總重12.35 公克，純度78.57 ％，純質淨重12
    89.70 公克），並扣得王清瞬、顏惠英所有供運輸海洛因使
    用之鎖頭（含鑰匙各1 支）各1 個，郭才能所有供王清瞬、
    顏惠英運輸海洛因所使用之「MILO」、「NESCAFE 」、「OV
    ALTINE」之外包裝袋各2 個、透明塑膠袋12個及上開邱鳳英
    所有交付顏惠英之TSD 牌門號0000000000號行動電話1 支（
    含SIM 卡1 枚，序號：000000000000000 號）；復經警循線
    追查，於97年4 月29日上午10時許，在金門縣尚義機場旅客
    入境大廳查獲郭才能，並扣得郭才能所有之護照1 本、臺胞
    證1 本、NOKIA 牌門號0000000000號行動電話1 支（含SIM
    卡1 枚，序號000000000000000 號）。
四、案經高雄市政府警察局移送臺灣高雄地方法院檢察署檢察官
    偵查起訴。
    理  由
壹、證據能力方面：
    按傳聞法則之重要理論依據，在於傳聞證據未經當事人之反
    對詰問予以核實，乃予排斥，惟若當事人已放棄對原供述人
    之反對詰問權，於法院審判時表明同意該等傳聞證據可作為
    證據，基於證據資料愈豐富，愈有助於真實發現之理念，並
    貫徹刑事訴訟法修法加重當事人進行主義之精神，確認當事
    人對於證據能力有處分權之制度，傳聞證據經當事人同意作
    為證據，法院認為適當者，亦得為證據。另當事人於調查證
    據時，對於傳聞證據表示「沒有意見」、「對於證據調查無
    意見」，而未於言詞辯論終結前聲明異議，應視為已有將該
    等傳聞證據採為證據之同意，此刑事訴訟法第159 條之5 定
    有明文。檢察官、被告及辯護人於本院準備程序及審判期日
    ，已表示對於全案卷證傳聞證據之證據能力均無意見，且同
    意作為本案之證據（見本院卷第76至78頁、第101 頁），依
    刑事訴訟法第159 條之5 之規定，檢察官、被告及辯護人已
    同意本案傳聞證據均有證據能力，本院斟酌該等證據並非非
    法取得，亦無證明力明顯過低之情形，是該等證據，均得採
    為證據。
貳、實體部分：
一、訊據上訴人即被告林明裕（下稱被告）對於前揭犯罪事實坦
    承不諱，本院審酌：
  (一)被告上開自白，核與證人邱鳳英、王清瞬、顏惠英、陳淑玲
    之證述情節大致相符；並有高雄關稅局扣押貨物、運輸工具
    收據及搜索筆錄、臺南市警察局第四分局扣押書、毒品海洛
    因照片、高雄市政府警察局刑警大隊搜索扣押筆錄、扣押物
    品目錄表、臺灣臺南地方法院檢察署96年南檢朝修監續字第
    304 號、第487 號通訊監察書暨電話附表、臺南市警察局第
    四分局民營行動電話及固網通訊監察上線登記表、通訊監察
    譯文、法務部入出境資訊連結作業查詢結果（查詢對象：郭
    才能、林明裕）等件在卷可稽；復有白色粉末6 包、「MILO
    」「NESCAFE 」「OVALTINE」包裝袋共6 個、透明塑膠袋12
    個、鎖頭2 個（含鑰匙2 支）及TSD 牌行動電話1 支（含序
    號00000000000000 0號SIM 卡1 枚）扣案可資佐證。
  (二)扣案之白色粉末6 包經送鑑驗結果，均含有海洛因成分，其
    中3 包合計淨重1641.47 公克，空包裝總重12.35 公克，純
    度78.57 ％，純質淨重1289 .70公克；另3 包合計淨重1729
    .62 公克，空包裝總重10.79 公克，純度78.57 ％，純質淨
    重1358.96 公克，此有法務部調查局96年5 月11日調科壹字
    第09623041170 號、第00000000000 號鑑定書2 紙在可稽（
    見臺灣高雄地方法院檢察署96年度偵字第9052號卷第64、65
    頁）。
  (三)同案被告陳淑玲因幫助運輸第一級毒品，業經本院以98年度
    上重訴字第19號判決判處有期徒刑16年，褫奪公權8 年確定
    ；同案被告王清瞬、顏惠英因共同運輸第一級毒品，業經本
    院以97年度上重訴字第7 號判決分別判處有期徒刑20年，並
    經最高法院以97年度台上字第3847號判決駁回上訴確定；同
    案被告邱鳳英因共同運輸第一級毒品，業經本院以99年度上
    重訴字第1 號判決判處有期徒刑20年，褫奪公權10年，並經
    最高法院以99年度台上字第2750號判決駁回上訴確定；同案
    被告郭才能因共同運輸第一級毒品，業經本院以99年度上重
    更(一)字第11號判決判處無期徒刑，褫奪公權終身，並經最高
    法院以99年度台上字第4463號判決駁回上訴確定等情，有上
    開各該刑事判決書及陳淑玲、王清瞬、顏惠英、邱鳳英、郭
    才能之臺灣高等法院被告前案紀錄表等件附卷可憑。
  (四)綜上所述，被告上開任意性之自白既有前揭證據可佐，核與
    事實相符，自得採為論罪科刑之依據，是本案事證已臻明確
    ，被告犯行洵堪認定，應予依法論科。
二、新舊法之比較適用：
  (一)被告行為後，毒品危害防制條例業於98年5 月5 日經立法院
    三讀修正，總統於98年5 月20日公布，於同年5 月22日生效
    施行（司法院98年6 月29日院台廳刑一字第0980014643號函
    示，修正之毒品危害防制條例應依中央法規標準法第13條規
    定，自公布日起算至第3 日起發生效力）。
  (二)修正前毒品危害防制條例第4 條第1 項規定：「製造、運輸
    、販賣第一級毒品者，處死刑或無期徒刑；處無期徒刑者，
    得併科新台幣1 千萬元以下罰金」；修正後同條例第4 條第
    1 項則規定：「製造、運輸、販賣第一級毒品者，處死刑或
    無期徒刑；處無期徒刑者，得併科新台幣2 千萬元以下罰金
    」，修正後之規定對罰金刑部分予以提高，自對被告較為不
    利。
  (三)修正前毒品危害防制條例第17條規定：「犯第4 條第1 項至
    第4 項、第5 條第1 項至第4 項前段、第6 條第1 項至第4
    項、第7 條第1 項至第4 項、第8 條第1 項至第4 項、第10
    條或第11條第1 項、第2 項之罪，供出毒品來源，因而破獲
    者，得減輕其刑」；修正後同條例第17條則規定：「犯第4
    條至第8 條、第10條或第11條之罪，供出毒品來源，因而查
    獲其他正犯或共犯者，減輕或免除其刑。犯第4 條至第8 條
    之罪於偵查及審判中均自白者，減輕其刑」，修正後之第17
    條增訂第2 項「於偵查及審判中自白者減輕其刑」之規定，
    自對被告較為有利。
  (四)綜合上述各條文修正前、後之比較，以被告行為後，即98年
    5 月20日公布，同年5 月22日生效施行之毒品危害防制條例
    （即現行之毒品危害防制條例）較有利於被告，自應依刑法
    第2 條第1 項但書之規定，整體較有利於被告之適用現行毒
    品危害防制條例之相關規定予以論處。
三、按以幫助他人犯罪之意思而參與犯罪，其所參與者又為犯罪
    構成要件以外之行為，即為從犯（最高法院25年上字第2253
    號判例意旨參照）。復按刑法上之幫助犯，係以幫助他人犯
    罪之意思而參與犯罪構成要件以外之行為而成立。所謂以幫
    助他人犯罪之意思而參與者，指其參與之原因，係在助成他
    人犯罪之實現者而言；又所謂參與犯罪構成要件以外之行為
    者，指其所參與者非直接構成某種犯罪事實之內容，而僅係
    助成其犯罪事實實現之行為而言（最高法院27年上字第1333
    號判例意旨參照）。經查，被告係為賺取仲介費用，乃基於
    幫助郭才能、邱鳳英運輸第一級毒品海洛因及私運管制物品
    進入臺灣地區之犯意，介紹王清瞬、顏惠英為郭才能、邱鳳
    英運輸第一級毒品海洛因及私運管制物品進入臺灣地區，並
    協助王清瞬辦理護照，除此之外，被告並未參與及過問本案
    其他相關事宜等情，業據本院認定如前。足認被告係以幫助
    他人犯罪之意思，而參與犯罪構成要件以外之行為，依上開
    最高法院判例意旨，被告自應論以幫助犯，而非共同正犯，
    洵可認定。
四、按海洛因係毒品危害防制條例第2 條第2 項第1 款所定之第
    一級毒品，並為行政院依據懲治走私條例第2 條第3 項授權
    公告之「懲治走私條例公告管制物品項目及其數額」甲類管
    制進出口物品第4 項所列之毒品，不得持有、運輸，亦不得
    私運進口。查被告並非以自己犯罪之意思，而係基於幫助郭
    才能、邱鳳英自國外運輸第一級毒品海洛回臺之犯意，且未
    參與前開運輸海洛因及私運管制物品進口犯行之構成要件行
    為，所為僅係成立幫助犯，而非共同正犯，已如上述。是核
    被告所為，係犯刑法第30條第1 項前段、毒品危害防制條例
    第4 條第1 項之幫助運輸第一級毒品罪及刑法第30條第1 項
    前段、懲治走私條例第2 條第1 項之幫助私運管制物品進口
    罪。被告以一幫助行為，同時觸犯上開2 罪名，為想像競合
    犯，應依刑法第55條之規定，從一重之幫助運輸第一級毒品
    罪處斷。被告係幫助犯，已如前述，爰依刑法第30條第2 項
    規定，按正犯之刑減輕之。公訴意旨認被告與郭才能、邱鳳
    英、王清瞬、顏惠英及真實姓名年籍不詳之泰籍成年男子等
    人，係基於共同之犯意聯絡而為本件犯行，應論以共同正犯
    云云，尚有誤會。按共同正犯與幫助犯間，犯罪之態樣或結
    果雖有不同，唯其基本事實均相同，本不生變更起訴法條之
    問題（最高法院96 年 度台上字第2061號、97年度台上字第
    202 號判決意旨參照，司法院76年10月29日（）廳刑一字
    第1983號函亦同此見解）。最高法院95年度台上字第354 號
    判決雖謂：「本件公訴意旨係認上訴人涉有上開罪名之幫助
    犯罪嫌，原判決既改依共同正犯論擬，則其所適用關於共犯
    之法條，已由刑法第30條變更為同法第28條，自應依刑事訴
    訟法第300 條之規定為起訴法條之變更（本院30年上字第15
    74號判例意旨參照）」其援引最高法院30年上字第1574號判
    例意旨，認共同正犯與幫助犯間須變更起訴法條。惟最高法
    院30年上字第1574號判例謂：「（舊）刑事訴訟法第292 條
    所謂得就起訴之犯罪事實變更檢察官所引應適用之法條，係
    指法院於不妨害事實同一之範圍內，得自由認定事實，適用
    法律而言，故同一殺人事實，檢察官以教唆犯起訴，而法院
    認為正犯或從犯者，仍不妨害事實之同一，即得變更檢察官
    所引應適用之法條。」係指檢察官以教唆犯起訴，而法院審
    理結果認為係正犯或從犯者，須變更檢察官所引應適用之法
    條而言，並未言及共同正犯與幫助犯間須否變更起訴法條之
    問題。職是，最高法院95年度台上字第354 號判決援引同院
    30年上字第1574號判例意旨，而謂共同正犯與幫助犯間須變
    更起訴法條，似有未當之處。從而，公訴意旨認被告係共同
    正犯，本院則認被告係幫助犯，尚不生變更起訴法條之問題
    ，附此敘明。
五、被告經緝獲後，於檢察官初訊時否認犯行，嗣於100 年3 月
    14日委由辯護人具狀表明：經上次檢察官開庭勸諭及獄中沉
    思，被告願意供述所知全部犯行，以換取減刑之機會，並懇
    請檢察官速訂庭期開庭等語，檢察署於同日收文（見原審卷
    第43頁反面）。辯護人具狀當日雖經檢察官同日起訴，惟觀
    之書記官係於翌日始製作正本，顯未於100 年3 月14日送達
    或公告。而毒品危害防制條例第17條第2 項所定之偵查中，
    係指偵查終結前之偵查階段。而偵查終結，則指案件經檢察
    官為起訴並須對外表示，如送達或公告揭示，非專以製作起
    訴書為認定之依據（司法院院字第2550號解釋及最高法院99
    年度台上字第6152號判決意旨參照），職是，辯護人於100
    年3 月14日具狀當時，尚屬偵查中無訛。茲有疑義者，毒品
    危害防制條例第17條第2 項所稱之自白，是否僅限於向檢警
    自白並記載於筆錄？抑或包括以書狀概括之陳述？本院認偵
    查程序之終結，因未先行揭示或通知，被告難以預知偵查何
    時終結，其在一次開庭後即表明願自白所知，縱檢察官依他
    案證據資料已製成起訴書，允宜再次偵訊給予被告得受減刑
    寬典處遇之機會與權益，否則無異剝奪被告之訴訟防禦權（
    最高法院100 年度台上字654 號判決意旨參照）。再參酌上
    開規定係為鼓勵是類犯罪行為人悔過、自白，並期訴訟經濟
    、節約司法資源而設。佐以被告於檢察官起訴後移審至原審
    ，乃至上訴至本院時，均明確自白本案犯行，並詳細說明緣
    由。綜上，本院認被告委由辯護人，於100 年3 月14日具狀
    向檢察官表明願意供述所知全部犯行，以換取減刑之機會等
    情，已屬偵查中之自白無訛，且被告迭於原審及本院審理時
    ，亦均自白本案犯行，則被告於偵查及審判中均自白本案犯
    行，爰依毒品危害防制條例第17條第2 項之規定減輕其刑。
    被告同時有2 次減輕之事由，爰依法遞減輕之。又本件王清
    瞬、顏惠英所運輸回臺之毒品海洛因質量甚高，已如上述鑑
    定書所載，被告貪圖仲介費用，仲介他人運輸毒品海洛因回
    臺，而犯下本件重罪，實無任何特殊之原因與環境，在客觀
    上足以引起一般同情，而有情輕法重之適用，自無從依刑法
    第59條之規定減輕其刑，附此敘明。
六、被告於原審審理時，供述黃文忠是其上手，要其仲介第三人
    協助運輸毒品海洛因私運進口，請求依毒品危害防制條例第
    17條第1 項之規定減輕其刑云云。惟查，被告上開所述縱係
    屬實，則黃文忠與郭才能、邱鳳英、王清瞬、顏惠英及真實
    姓名年籍不詳之泰籍成年男子等人間，均屬運輸第一級毒品
    海洛因及私運管制物品進口之共同正犯，並非本件毒品之上
    游來源，被告自不得依毒品危害防制條例第17條第1 項之規
    定減輕其刑（最高法院99年度台上字第2445號、第5146號、
    第5293號判決意旨參照）。更何況，黃文忠其人涉嫌本案，
    早經郭才能於另案（臺灣高雄地方法院97年度重訴字第33號
    ）審理時供述在卷，檢警亦非因被告上開所述而獲悉；且黃
    文忠另因涉犯殺人案件，經臺灣高雄地方法院於91年1 月31
    日以91年高貴刑卯緝字第93號通緝在案，迄今尚未緝獲歸案
    等情，有黃文忠之臺灣高等法院通緝紀錄表、臺灣高等法院
    被告前案紀錄表各1 份在卷可稽（見本院卷第85至87頁），
    職是，縱使將來黃文忠緝獲後，查出其確係本案運輸第一級
    毒品海洛因及私運管制物品進口之共同正犯，亦與被告上開
    供述無因果關係，被告亦無從依毒品危害防制條例第17條第
    1 項之規定減輕其刑，併予敘明。
七、原審據以論處被告罪刑，固非無見。惟查，被告係以幫助他
    人犯罪之意思，而參與犯罪構成要件以外之行為，應論以幫
    助犯，而非共同正犯等情，業如上述。原判決未予詳查，逕
    認被告與郭才能、邱鳳英、王清瞬、顏惠英及真實姓名年籍
    不詳之泰籍成年男子等人間，具有犯意聯絡及行為分擔，應
    成立運輸及私運第一級毒品海洛因之共同正犯，尚有未合。
    被告上訴意旨，認原判決論以運輸及私運第一級毒品海洛因
    之共同正犯，有所違誤，而指摘原判決不當，為有理由，自
    應由本院將原判決撤銷改判。
八、按刑事審判旨在實現刑罰權之分配正義，故法院對於有罪被
    告之科刑，應符合罰刑相當之原則，使輕重得宜，罰當其罪
    ，此所以刑法第57條明定科刑時，應以行為人之責任為基礎
    ，並審酌一切情狀，尤應注意該條所列10款事項，以為科刑
    輕重之標準（最高法院100 年度台上字第3447號判決意旨參
    照）。審酌被告為圖謀仲介費用（每仲介1 人10萬元），竟
    仲介王清瞬、顏惠英為郭才能、邱鳳英運輸第一級毒品海洛
    因及私運管制物品進入臺灣地區，破壞社會治安，戕害他人
    身心健康，助長毒品泛濫，侵蝕國家勞動生產力，所為誠屬
    非是；惟念本案毒品未及流入市面即為警查獲，未造成實際
    危害，且被告事後亦未獲得仲介費用20萬元，無實際利得；
    暨被告於偵查中具狀自白犯行後，於原審及本院審理時亦均
    坦承犯行，深表悔意，態度良好；復參酌被告在本案中僅係
    居於幫助犯之角色，且迭於偵查及審判中均坦承犯行，及本
    案其他被告之科刑情形（陳淑玲幫助運輸第一級毒品，經判
    處有期徒刑16年，褫奪公權8 年確定；王清瞬、顏惠英共同
    運輸第一級毒品，經分別判處有期徒刑20年確定；邱鳳英共
    同運輸第一級毒品，經判處有期徒刑20年，褫奪公權10年確
    定；郭才能共同運輸第一級毒品，經判處無期徒刑，褫奪公
    權終身確定）等一切情狀，爰量處有期徒刑14年6 月，以資
    懲儆。又依被告所犯幫助運輸第一級毒品罪之性質，認有褫
    奪公權之必要，爰依刑法第37條第2 項之規定，併予宣告褫
    奪公權6 年。另按所謂幫助犯係指就他人之犯罪加以助力，
    使其易於實施之積極的或消極的行為而言。其犯罪態樣與實
    施犯罪之正犯有異，其所處罰者，乃其提供助力之行為本身
    ，而非正犯實施犯罪之行為。因此幫助犯不適用責任共同之
    原則，對正犯所有供犯罪所用或因犯罪所得之物，無庸併為
    沒收之宣告（最高法院88年度台上字第6234號判決意旨參照
    ），被告既係幫助犯，而非共同正犯，則對正犯所有供犯罪
    所用之物，自無庸併為沒收之宣告，附此敘明。
據上論結，應依刑事訴訟法第369 條第1 項前段、第364 條、第
299 條第1 項前段，毒品危害防制條例第4 條第1 項、第17條第
2 項，懲治走私條例第2 條第1 項、第11條，刑法第2 條第1 項
但書、第11條前段、第30條第1 項前段、第2 項、第55條、第37
條第2項，判決如主文。
本案經檢察官吳茂松到庭執行職務。
中    華    民    國  100     年    8     月    26    日
                  刑事第十一庭  審判長法  官  翁慶珍
                                      法  官  石家禎
                                      法  官  孫啟強
以上正本證明與原本無異。
如不服本判決應於收受本判決後10日內向本院提出上訴書狀，其
未敘述上訴理由者，並得於提起上訴後10日內向本院補提理由書
狀（均須按他造當事人之人數附繕本）「切勿逕送上級法院」。
中    華    民    國   100    年    8     月    26    日
                                      書記官  劉鴻瑛
附錄本件判決論罪科刑法條：
毒品危害防制條例第4 條
製造、運輸、販賣第一級毒品者，處死刑或無期徒刑；處無期徒
刑者，得併科新臺幣2 千萬元以下罰金。
製造、運輸、販賣第二級毒品者，處無期徒刑或7 年以上有期徒
刑，得併科新臺幣1 千萬元以下罰金。
製造、運輸、販賣第三級毒品者，處5 年以上有期徒刑，得併科
新臺幣7 百萬元以下罰金。
製造、運輸、販賣第四級毒品者，處3 年以上10年以下有期徒刑
，得併科新臺幣3 百萬元以下罰金。
製造、運輸、販賣專供製造或施用毒品之器具者，處1 年以上7
年以下有期徒刑，得併科新臺幣1 百萬元以下罰金。
前5項之未遂犯罰之。